臺灣新竹地方法院刑事判決　　　　　　　　　　　　　　九十三年度訴字第八八號
　　公　訴　人　臺灣新竹地方法院檢察署檢察官
　　被　　　告　甲○○
右列被告因違反毒品危害防制條例案件，經檢察官提起公訴（九十二年度毒偵字第一
一五八號），本院經合議庭裁定進行簡式審判程序，判決如左：
    主      文
甲○○連續施用第一級毒品，處有期徒刑壹年。扣案之注射針筒支，沒收。又連續
施用第二級毒品，處有期徒刑陸月。應執行有期徒刑壹年伍月。扣案之注射針筒支
，沒收。
    事      實
一、甲○○前有多次違反麻醉藥品管理條例、肅清煙毒條例之前科紀錄，其中於民國
    八十三年間因違反肅清煙毒條例、竊盜案件，嗣經本院定應執行刑有期徒刑三年
    九月，於八十三年三月三十一日假釋出獄付保護管束，復於保護管束期間，再因
    違反肅清煙毒條例案件，經本院判處有期徒刑三年八月，嗣經上訴臺灣高等法院
    ，於八十四年七月四日臺灣高等法院判決上訴駁回確定，於八十四年九月五日入
    監執行，八十八年十月二十日縮短其刑假釋出獄付保護管束，復於八十五年間再
    因違反肅清煙毒條例案件，經臺灣澎湖地方法院判處有期徒刑三年六月。在假釋
    期間又因施用毒品案件，經臺灣新竹地方法院檢察署檢察官檢察官執行觀察、勒
    戒及強制戒治後，於九十一年三月六日以九十一年度戒毒偵字第三八號為不起訴
    處分確定，再於九十一年間復因施用毒品案件，經臺灣新竹地方法院檢察署檢察
    官提起公訴，由本院於九十二年五月二十六日判處有期徒刑十月確定。甲○○仍
    不知悔改，復基於施用第一級毒品海洛因之概括犯意，自九十二年九月中旬某日
    起至同年十二月四日上午十時許止（原起訴犯罪事實之時間係九十二年十二月五
    日凌晨一時許起回溯二十四小時之期間內，嗣經檢察官當庭以言詞更正犯罪時間
    ），在新竹市○區○○街二一０巷五十二號住處，以將海洛因粉末放入注射針筒
    內再摻入食鹽水稀釋後注射入左手臂之方式，平均三、四天施用一次，非法施用
    第一級毒品海洛因多次；另基於施用第二級毒品安非他命之概括犯意，自九十二
    年十一月下旬某日起至同年十二月一日晚上八、九時許止（原起訴犯罪事實之時
    間係九十二年十二月五日凌晨一時許起回溯九十六小時之期間內，嗣經檢察官當
    庭以言詞更正犯罪時間），在前揭住處，以將安非他命放上玻璃球上用火燒烤成
    煙，以口鼻吸入之方式，非法施用二次。嗣於九十二年十二月四日晚上九時許，
    在新竹市○○區○○路四十八號前，因騎乘贓車為警查獲（涉嫌贓物罪部分，由
    臺灣新竹地方法院檢察署檢察官提起公訴，並經本院於九十二年十二月三十一日
    以九十二年度竹簡字第七九二號判處有期徒刑四月，如易科罰金，以三百元折算
    一日），並當場在甲○○身上扣得其所有供犯罪所用之注射針筒三支。
二、案經新竹市警察局移送臺灣新竹地方法院檢察署檢察官偵查起訴。
    理      由
一、認定犯罪事實所憑之證據及其認定之理由：
(一)、本件被告甲○○所犯施用第一、二級毒品罪，非死刑、無期徒刑、最輕本刑為三
    年以上有期徒刑之罪，或非高等法院管轄第一審之案件，被告甲○○於本院準備
    程序進行中，就被訴事實為有罪之陳述，經本院合議庭評議結果認合於新修正刑
    事訴訟法第二百七十三條之一第一項之規定，裁定進行簡式審判程序，合先敘明
    。
(二)、訊據被告甲○○對於右揭施用第一級毒品海洛因、施用第二級毒品安非他命之事
    實均坦承不諱，且被告於九十二年十二月五日凌晨一時三十五分許為警查獲時所
    採尿液，經送檢驗結果確呈煙毒（嗎啡）及甲基安非他命陽性反應，此有國防部
    憲兵司令部刑事鑑識中心九十三年二月九日（９３）宇鑑字第０一０三三號鑑驗
    通知書乙份附卷可憑，並有注射針筒三支扣案可資佐證。
(三)、再者，被告甲○○前因施用第一級毒品海洛因案件，經依本院以八十九年度毒聲
    字第二一四０號裁定送觀察、勒戒後，因有繼續施用毒品之傾向，再依本院八十
    九年度毒聲字第二八七四號裁定強制戒治，於交付保護管束期滿後，經臺灣新竹
    地方法院檢察署檢察官於九十一年三月六日以九十一年度戒毒偵字第三八號為不
    起訴處分確定在案，此亦有前揭案號之不起訴處分書、臺灣新竹地方法院檢察署
    刑案資料查註紀錄表及臺灣高等法院被告全國前案紀錄表各一份等在卷可參。
(四)、綜上，上開補強證據確足資擔保被告甲○○任意性自白之真實，而使本院形成被
    告甲○○確有施用第一級毒品海洛因及施用第二級毒品安非他命犯行之確信。
二、論罪、科刑與適用之法律：
(一)、按毒品危害防制條例於被告甲○○行為後，已於九十二年七月九日經總統華總一
義字第０九二００一二一九三０號令修正公布全文三十六條；並自公布後六個月
    施行，即自九十三年一月九日起生效施行。被告甲○○施用第一、二級毒品犯行
    ，依修正後之毒品危害防制條例第二十三條第二項之規定，係符合觀察、勒戒或
    強制戒治執行完畢釋放後，五年內再犯第十條之罪，檢察官應依法追訴。本件無
    論修正前、後，均應依法為追訴處罰；而修正前、後毒品危害防制條例第十條第
    一項、第二項之構成要件及法定本刑均相同，依刑法第二條第一項前段之規定，
    本件自應適用修正後同條例第十條第一項、第二項之規定處理之。
(二)、核被告甲○○所為，係犯毒品危害防制條例第十條第一項、第二項之罪。其持有
    第一級毒品海洛因、第二級毒品安非他命之低度行為分別為施用第一級毒品、第
    二級毒品之高度行為所吸收，均不另論罪。又被告甲○○所為施用第一級毒品海
    洛因多次及施用第二級毒品安非他命二次之行為，均時間緊接，所犯罪名均相同
    ，顯係出於概括之犯意為之，均為連續犯，爰分別依刑法第五十六條之規定各以
    一罪論，並均加重其刑。又被告所犯上開二罪，罪名不同，犯意各別，應予分論
    併罰。
(三)、科刑：
  (1)爰審酌海洛因及安非他命均足以危害施用者之神經中樞，使施用者產生幻聽及幻
    想之症狀，對施用者之健康產生不良之影響，同時因幻聽及幻想結果亦可能使施
    用者對周遭之人施暴，對公共秩序產生危害，且被告甲○○前曾因違反麻醉藥品
    管理條例、肅清煙毒條例案件及因施用毒品，經過觀察、勒戒及強制戒治後，猶
    不知自制，竟再度施用足以導致精神障礙及生命危險之成癮性毒品，顯無悔改之
    意，兼以施用毒品所生危害以自戕健康為主，及其施用之次數，犯後態度良好等
    一切情狀，分別量處如主文所示之刑，並定其應執行之刑。
  (2)扣案之注射針筒三支，均為被告所有，且為供其施用第一級毒品海洛因犯行所用
    之物，業據被告供明在卷，爰依刑法第三十八條第一項第二款之規定宣告沒收之
    。
據上論斷，應依刑事訴訟法第二百七十三條之一第一項、第二百九十九條第一項前段
，修正後毒品危害防制條例第十條第一項、第二項，刑法第十一條前段、第二條第一
項前段、第五十六條、第五十一條第五款、第三十八條第一項第二款，判決如主文。
本案經檢察官陳榮林到庭執行職務。
中      華      民      國    九十三    年      四      月     十九     日
                                      臺灣新竹地方法院刑事第三庭
                                          法  官  林  秋  宜
右正本證明與原本無異。
如不服本判決，應於判決送達後十日內向本院提出上訴狀（應附繕本），上訴於臺灣
高等法院。
                                          書記官  鄭  明  枝
中      華      民      國    九十三    年      四      月     十九     日
附錄本案論罪科刑法條全文
毒品危害防制條例第十條第一項、第二項
施用第一級毒品者，處六月以上五年以下有期徒刑。
施用第二級毒品者，處三年以下有期徒刑。
